【裁判字號】    99,上易,2083
【裁判日期】    991119
【裁判案由】    過失傷害
【裁判全文】
臺灣高等法院刑事判決                99年度上易字第2083號
上  訴  人
即  被  告  甲○○
選任辯護人  沈明欣律師
上列上訴人因過失傷害案件，不服臺灣板橋地方法院99年度易字
第1130號，中華民國99年7月28日第一審判決（起訴案號：臺灣
板橋地方法院檢察署99年度偵字第154號），提起上訴，本院判
決如下：
    主  文
上訴駁回。
甲○○緩刑貳年。
    理  由
一、本案經本院審理結果，認第一審判決以上訴人即被告甲○○
    犯刑法第284條第2項前段之業務過失傷害罪，判處拘役50日
    ，如易科罰金，以新臺幣（下同）1千元折算1日，核無不當
    ，應予維持，並引用第一審判決書記載之證據及理由（如附
    件）。
二、被告上訴意旨略以：原審判處被告拘役50天，顯屬過重，因
    被告並無前科，素行良好，如原審判決認定之事實，就本件
    過失案件之發生，被告過失程度較輕，被告極希望與被害人
    Ａ童之法定代理人即告訴人和解，惟不被接受，反而原審認
    定過失責任較重之補習班負責人張美珠，因已與告訴人以5
    千元達成和解，告訴人撤回對張美珠之刑事告訴，被告對發
    生本案，深感抱歉並自責，請法院依法從輕處罰等語。
三、按關於刑之量定，係實體法上賦予法院得為自由裁量之事項
    ，倘其未有逾越法律所規定之範圍，或濫用其權限，即不得
    任意指摘為違法，以為上訴之理由（最高法院75年臺上字第
    7033號判例意旨參照）。查：本件原審審酌被告並無前科，
    素行尚可，及「傑米語文短期補習班」負責人張美珠之過失
    程度較本案被告為重，兼衡被告犯罪後於原審坦承犯行，但
    尚無法與告訴人達成和解以賠償損失等一切情狀，量處拘役
    50日，並諭知易科罰金之折算標準，經核其量刑未逾越客觀
    上之適當性、相當性及必要性之比例原則，尚無量刑失當之
    情形。被告以前揭理由指摘原審判決量刑過重，提起上訴，
    核無理由，應予駁回。
四、按「受2年以下有期徒刑、拘役或罰金之宣告，而有下列情
    形之一，認以暫不執行為適當者，得宣告2年以上5年以下之
    緩刑，其期間自裁判確定之日起算：一、未曾因故意犯罪受
    有期徒刑以上刑之宣告者。二、前因故意犯罪受有期徒刑以
    上刑之宣告，執行完畢或赦免後，5年以內未曾因故意犯罪
    受有期徒刑以上刑之宣告者。」刑法第74條第1項第1款、第
    2款定有明文。而暫不執行刑罰之是否適當，則由法院就被
    告有無累犯之虞，及能否由於刑罰之宣告而策其自新等一切
    情形，依其自由裁量定之（最高法院29年上字第26號判例意
    旨可資參照）。查：本件被告前無犯罪紀錄，有本院被告前
    案紀錄表1份在卷足憑，且其本案係因一時疏失，偶觸法網
    ，嗣已坦承犯行，並表示歉意，於本院審理時，被告亦請求
    告訴人原諒，告訴人固不為所動，惟斟酌補習班負責人張美
    珠於本案過失程度較重，因與告訴人和解，賠付5千元，即
    未受任何刑事處罰。而參以Ａ童本件在教室跌倒之傷勢，係
    臉部撕裂傷約1公分，且本件補習班不得收如Ａ童如此年幼
    之幼兒，卻收Ａ童，責任在補習班負責人張美珠，身為受僱
    人之被告，對該補習班招收如何之孩童，無置喙之餘地。至
    於告訴人於本院審理時固不願當庭表示意見，惟庭後數次提
    出告訴補充理由狀，指陳被告犯後無悔意、言詞反覆、態度
    不佳、補習班設備不佳云云，要求本院不給予被告緩刑。但
    衡量被告素行良好，本案係因一時過失，且主要過失責任並
    非在被告，告訴人所指之補習班設備、空間不佳等情，亦係
    補習班負責人之問題，綜觀全案情節，本院認被告應無再犯
    之虞，並認原審對被告宣告之刑，以暫不執行為適當，爰為
    緩刑2年之諭知，以勵自新。
據上論結，應依刑事訴訟法第373條、第368條，刑法第74條第1
項第1款，判決如主文。
本案經檢察官許仲瑩到庭執行職務。
中    華    民    國    99    年    11    月    19    日
                  刑事第十三庭  審判長法  官  曾德水
                                      法  官  宋松璟
                                      法  官  王復生
以上正本證明與原本無異。
不得上訴。
                                      書記官  陳靜雅
中    華    民    國    99    年    11    月    19    日
附錄本案論罪科刑法條全文
刑法第284條：
因過失傷害人者，處 6 月以下有期徒刑、拘役或 5 百元以下罰
金，致重傷者，處 1 年以下有期徒刑、拘役或 5 百元以下罰金
。
從事業務之人，因業務上之過失傷害人者，處 1 年以下有期徒
刑、拘役或 1 千元以下罰金，致重傷者，處 3 年以下有期徒刑
、拘役或 2 千元以下罰金。

司法院資訊處製作；財團法人民間司法改革基金會備份。
